ACORDAO-COMPLETO-2357415

ACÓRDÃO DE RELAÇÃO

ACÓRDÃO DE RELAÇÃO 4005/2019 ATA 20/2019 - SEGUNDA CÂMARA

Acórdão 4005/2019-TCU-Segunda Câmara
	VISTO, relacionado e discutido estes autos de Admissão, de servidores do Fundação Instituto Brasileiro de Geografia e Estatística, encaminhados a este Tribunal na forma dos arts. 2º, caput e inciso II, e 4º, caput, da Instrução Normativa - TCU 78/2018. 
Considerando que nos atos de admissão constantes deste processo foram detectadas a existência dos respectivos desligamentos, conforme verificação da documentação anexada, seja por meio da constatação da existência de ato de desligamento na base Sisac e Siape, ou pela constatação do óbito do servidor;
Considerando o parecer do Ministério Público junto a este Tribunal; 
ACORDAM os Ministros do Tribunal de Contas da União, diante das razões expostas pelo Relator, com fulcro nos arts. 1º, inciso V, e 39, inciso I, ambos da Lei 8.443, de 16 de julho de 1992, c/c os 1º, inciso VIII; 17, II; 62, III; 137, IV; 143, II e 260, do RI/TCU, em:
Considerar prejudicados por perda de objeto os atos de admissão abaixo relacionados, tendo em vista não produzirem mais efeitos financeiros, por força do art. 7º da Resolução TCU nº 206, de 2007, alterada pela Resolução 237/2010.
1. Processo TC-Processo 010.936/2019-0 (ATOS DE ADMISSÃO) 
	1.1. Interessados: Tassio Felipe Honorio da Silva (XXX.365.484-XX) ; Tatiana Martins de Lima (XXX.575.852-XX) ; Tatiana da Silva Campos (XXX.103.555-XX) ; Tatiane Feliciano da Silva (XXX.657.221-XX) ; Tatiane Micheli Okamoto Costa Silva (XXX.126.159-XX) ; Tatiane Silva de Souza (XXX.892.285-XX) ; Tauana Leticia Pereira Santana (XXX.584.431-XX) ; Tayanie de Freitas Pessanha (XXX.116.057-XX) ; Tayla Tamara Conrado Lages (XXX.505.403-XX) ; Terencio Walter Nery Filho (XXX.459.663-XX) ; Tereza Cristina Peres Rodrigues (XXX.502.038-XX) ; Tereza Helena de Lucena Souto Marinho (XXX.379.864-XX) ; Thaina Cristine Silva Lione (XXX.873.797-XX) ; Thaine Ribeiro Santos (XXX.928.797-XX) ; Thais Leandro de Sousa (XXX.349.463-XX) ; Thais Queiroz de Loyola da Silva (XXX.483.189-XX) ; Thais Ribeiro de Matos (XXX.592.236-XX) ; Thaline Vieira de Souza (XXX.712.825-XX) ; Thalissa Ferreira da Silva (XXX.752.552-XX) ; Thamires Albino Aguiar (XXX.677.571-XX) 
	1.2. Órgão/Entidade: Fundação Instituto Brasileiro de Geografia e Estatística
	1.3. Relator: Ministro Raimundo Carreiro
	1.4. Representante do Ministério Público: Procurador Júlio Marcelo de Oliveira
	1.5. Unidade Técnica: Secretaria de Fiscalização de Pessoal (SEFIP) .
	1.6. Representação legal: não há.
	1.7. Determinações/Recomendações/Orientações: não há.

Segunda Câmara

Tassio Felipe Honorio da Silva (XXX.365.484-XX); Tatiana Martins de Lima (XXX.575.852-XX); Tatiana da Silva Campos (XXX.103.555-XX); Tatiane Feliciano da Silva (XXX.657.221-XX); Tatiane Micheli Okamoto Costa Silva (XXX.126.159-XX); Tatiane Silva de Souza (XXX.892.285-XX); Tauana Leticia Pereira Santana (XXX.584.431-XX); Tayanie de Freitas Pessanha (XXX.116.057-XX); Tayla Tamara Conrado Lages (XXX.505.403-XX); Terencio Walter Nery Filho (XXX.459.663-XX); Tereza Cristina Peres Rodrigues (XXX.502.038-XX); Tereza Helena de Lucena Souto Marinho (XXX.379.864-XX); Thaina Cristine Silva Lione (XXX.873.797-XX); Thaine Ribeiro Santos (XXX.928.797-XX); Thais Leandro de Sousa (XXX.349.463-XX); Thais Queiroz de Loyola da Silva (XXX.483.189-XX); Thais Ribeiro de Matos (XXX.592.236-XX); Thaline Vieira de Souza (XXX.712.825-XX); Thalissa Ferreira da Silva (XXX.752.552-XX); Thamires Albino Aguiar (XXX.677.571-XX)

RAIMUNDO CARREIRO

não há.

Procurador Júlio Marcelo de Oliveira

ATOS DE ADMISSÃO (ADS)

Secretaria de Fiscalização de Pessoal (SEFIP).